【裁判字號】    97,訴,366
【裁判日期】    970623
【裁判案由】    違反毒品危害防制條例
【裁判全文】
臺灣屏東地方法院刑事判決               97年度訴字第366號
公  訴  人  臺灣屏東地方法院檢察署檢察官
被      告  甲○○
上列被告因違反毒品危害防制條例案件，經檢察官提起公訴（97
年度毒偵字第301 號），被告於準備程序中就被訴事實為有罪之
陳述，本院合議庭裁定改依簡式審判程序審理，判決如下
    主  文
甲○○施用第一級毒品，累犯，處有期徒刑壹年；又施用第二級
毒品，累犯，處有期徒刑捌月。應執行有期徒刑壹年陸月。
    事  實
一、甲○○前於民國88年間因施用毒品案件，經本院以88年度毒
    聲字第2360號裁定送觀察、勒戒後，認有繼續施用毒品傾向
    ，再經本院以89年度毒聲字第1089號裁定送戒治處所施以強
    制戒治，嗣因戒治成效良好，經本院以89年度毒聲字第2170
    號裁定停止戒治處分，於89年11月15日停止戒治並付保護管
    束，並於90年5 月2 日保護管束期滿，未經撤銷停止戒治處
    分，強制戒治視為執行完畢，由臺灣屏東地方法院檢察署檢
    察官以90年度戒毒偵字第139 號為不起訴處分確定；復於91
    年間因施用毒品案件，經臺灣高雄地方法院以91年度毒聲字
    第3470號裁定送戒治處所施以強制戒治，該戒治處分，嗣於
    93年1 月9 日因毒品危害防制條例修正條文生效施行，而於
    93年1 月9 日釋放出所，臺灣高雄地方法院檢察署檢察官並
    就當次犯行以92年度毒偵緝字第81號提起公訴，經臺灣高雄
    地方法院以93年度訴字第1005號判決判處有期徒刑10月確定
    ，於95年10月20日縮刑期滿執行完畢。詎其猶不知悔改，於
    強制戒治執行完畢釋放後，復基於施用第一級毒品海洛因、
    第二級毒品甲基安非他命之犯意，於97年1 月19日中午某時
    許，將海洛因加水稀釋後以注射針筒注射及燒烤甲基安非他
    命產生煙氣以口鼻吸食之方式，先後在其位於屏東市廣興里
    廣興2 號住處，各施用第一級毒品海洛因、第二級毒品甲基
    安非他命1 次。嗣於97年1 月23日10時10分許，因另案為警
    在屏東市○○路建國市場拘提到案，經其同意採尿送驗後呈
    嗎啡及甲基安非他命之陽性反應，始知上情。
二、案經內政部警政署保安警察第三總隊第二大隊報請臺灣屏東
    地方法院檢察署檢察官偵查起訴。
    理  由
一、本件被告甲○○所犯係死刑、無期徒刑、最輕本刑為3 年以
    上有期徒刑以外之罪，其於本院準備程序中就被訴事實為有
    罪之陳述，經法官告知被告簡式審判程序之旨，並聽取公訴
    人、被告之意見後，由本院合議庭依刑事訴訟法第273 條之
    1 第1 項規定，裁定由受命法官獨任進行簡式審判程序，先
    予敘明。
二、上開事實，業據被告於本院審理時坦承不諱，且被告為警查
    獲時採尿送驗結果呈嗎啡（即海洛因水解後之反應）及甲基
    安非他命之陽性反應，有高雄市立凱旋醫院97年2 月4 日濫
    用藥物尿液檢驗報告1 紙在卷可證。上述鑑驗結果，係檢驗
    機關本於專業知識及以精密儀器或科學檢驗方法所得之結論
    ，自可憑信，足見被告自白與事實相符，堪以採信。
三、按毒品危害防制條例於92年7 月9 日修正公布，其中第20條
    、第23條將施用毒品之刑事處遇程序，區分為「初犯」、「
    5 年內再犯」、「5 年後再犯」，而依立法理由觀之，僅限
    於「初犯」、「5 年後再犯」，始應先經觀察、勒戒或強制
    戒治程序，倘被告於5 年內已再犯，經依法追訴處罰，縱其
    第三次（或第三次以上）再度施用毒品之時間，在初犯經觀
    察、勒戒或強制戒治執行完畢釋放5 年以後，已不合於「5
    年後再犯」之規定，且因已於「5 年內再犯」，顯見其再犯
    率甚高，原實施觀察、勒戒或強制戒治，已無法收其實效，
    即應依該條例第10條處罰（最高法院95年5 月9 日95年度第
    7 次刑事庭會議決議參照）。查被告前於88年間因施用毒品
    案件，經本院以88年度毒聲字第2360號裁定送觀察、勒戒後
    ，認有繼續施用毒品傾向，再經本院以89年度毒聲字第1089
    號裁定送戒治處所施以強制戒治，嗣因戒治成效良好，經本
    院以89年度毒聲字第2170 號 裁定停止戒治處分，於89年11
    月15日停止戒治並付保護管束，並於90年5 月2 日保護管束
    期滿，未經撤銷停止戒治處分，強制戒治視為執行完畢，由
    臺灣屏東地方法院檢察署檢察官以90年度戒毒偵字第139 號
    為不起訴處分確定；復於91 年 間因施用毒品案件，經臺灣
    高雄地方法院以91年度毒聲字第3470號裁定送戒治處所施以
    強制戒治，該戒治處分，嗣於93年1 月9 日因毒品危害防制
    條例修正條文生效施行，而於93年1 月9 日釋放出所，臺灣
    高雄地方法院檢察署檢察官並就當次犯行以92年度毒偵緝字
    第81號提起公訴，經臺灣高雄地方法院以93年度訴字第1005
    號判決判處有期徒刑10月確定，於95年10月20日縮刑期滿執
    行完畢，此有臺灣屏東地方法院檢察署刑案資料查註紀錄表
    、全國施用毒品案件紀錄表及臺灣高等法院被告全國前案紀
    錄表各1 份在卷可參。是被告於觀察、勒戒及強制戒治執行
    完畢釋放後，5 年內已再犯施用毒品案件，經法院判處罪刑
    確定，則其再犯本件施用毒品案件，即非屬該條例第20條第
    3 項所稱「5 年後再犯」之情形，檢察官自應依法追訴。從
    而，本件事證明確，被告犯行洵堪認定。
四、查海洛因及甲基安非他命分屬毒品危害防制條例第2 條第2
    項第1 款、第2 款所稱之第一級、第二級毒品，均不得持有
    、施用，被告竟持以施用，核其所為，係犯同條例第10條第
    1 項之施用第一級毒品罪及同條第2 項之施用第二級毒品罪
    。其施用前持有海洛因及甲基安非他命之低度行為，應為施
    用之高度行為所吸收，均不另論罪。又被告曾於91年間因違
    反毒品危害防制條例案件，經臺灣高雄地方法院以93年度訴
    字第1005號判決判處有期徒刑10月確定，於95年10月20日縮
    刑期滿執行完畢，此有臺灣屏東地方法院檢察署刑案資料查
    註紀錄表及臺灣高等法院被告全國前案紀錄表各1 份在卷可
    按，其受徒刑之執行完畢，5 年以內故意再犯有期徒刑以上
    之上述2 罪，皆為累犯，依法均應加重其刑。其所犯上開2
    罪，犯意各別，行為互異，應予分別論罪，合併處罰。爰審
    酌被告素行非佳，經觀察、勒戒及強制戒治後，仍未能戒除
    毒癮，顯見其無戒毒悔改之意，惟念其施用毒品乃自戕行為
    ，及其犯罪後坦認犯行，態度尚稱良好等一切情狀，分別量
    處如主文所示之刑，並定其應執行之刑。
據上論斷，應依刑事訴訟法第273 條之1 第1 項、第299 條第 1
項前段，毒品危害防制條例第10條第1 項、第2 項，刑法第11條
前段、第47條第1 項、第51條第5 款，判決如主文。
本案經檢察官許英輝到庭執行職務。
中    華    民    國    97    年    6     月    23    日
                  刑事第二庭  法  官   蘇碧珠
右正本證明與原本無異。
如不服本判決應於收受本判決送達後10日內向本院提出上訴書狀
，其未敘述上訴理由者，並得於提起上訴後10日內向本院補提理
由書狀（均須按他造當事人之人數附繕本）「切勿逕送上級法院
」
中    華    民    國    97    年    6     月    23    日
                              書記官   賀燕花
附錄本案論罪科刑法條全文
毒品危害防制條例第10條：
施用第一級毒品者，處6月以上5年以下有期徒刑。
施用第二級毒品者，處3年以下有期徒刑。


司法院資訊處製作；財團法人民間司法改革基金會備份。
